臺灣臺中地方法院刑事判決　　　　　　　　　　　　九十三年度易字第一四三五號
　　公　訴　人　臺灣臺中地方法院檢察署檢察官
　　被　　　告　乙○○
　　選任辯護人　游琦俊律師
右列被告因違反毒品危害防制條例案件，經檢察官提起公訴（九十三年度毒偵字第一
九○七、一九四九號）及同署檢察官移
），嗣經本院合議庭裁定由受命法官獨任行簡式審判程序，本院判決如左：
    主  文
乙○○連續施用第二級毒品，處有期徒刑捌月。扣案之第二級毒品安非他命肆包（含
袋重玖點貳柒公克），沒收銷毀之；扣案之玻璃球試管吸食器柒組、塑膠吸管藥鏟貳
支，均沒收。
    事  實
一、乙○○曾於民國八十八年及九十年間施用毒品，分別經本院以八十八年度毒聲字
    第一三七號、九十年度毒聲字第五五八四號裁定送觀察、勒戒，均認無繼續施用
    毒品傾向，先後於八十八年一月二十二日及九十年十一月三十日觀察、勒戒執行
    完畢獲釋，並經臺灣臺中地方法院檢察署檢察官以八十八年度偵字第一六七八號
    、九十年度毒偵緝字第四六六號為不起訴處分確定。詎乙○○仍不知悔改，復基
    於施用第二級毒品之概括犯意，自九十三年四月一日某時許起至九十三年六月二
    日二十一時十分為警查獲前之同日某時許止，在臺中市北屯區軍和巷一○七號，
    以將安非他命粉末放置於供施用之玻璃球試管中用火燒烤後，以口鼻吸食其揮發
    氣體之方式，約每二日施用一次，連續非法施用第二級毒品安非他命多次。嗣為
    警先後於九十三年四月十三日下午六時許，在前開處所查獲，並扣得第二級毒
    品安非他命三包（含袋重共計八‧七公克）及其所有供施用第二級毒品安非他命
    之玻璃球試管吸食器四組；同年五月十三日晚間六時十分許，在前開處所查獲
    ，並扣得其所有供施用第二級毒品安非他命之玻璃球試管吸食器二組及其所有供
    施用毒品之塑膠吸管藥鏟二支；同年六月二日晚間九時十分許，在台中市○○
    區○○路五八０號查獲，並扣得第二級毒品安非他命一包（警秤含袋重○‧五七
    公克）及其所有供施用第二級毒品安非他命之玻璃球試管吸食器一組。
二、案經臺中市警察局、臺中市警察局第四分局分別報請臺灣臺中地方法院檢察署檢
    察官偵查起訴及臺中市警察局第二分局報請臺灣臺中地方法院檢察署檢察官偵查
    後，移請本院併案審理。
    理  由
一、按除被告所犯為死刑、無期徒刑、最輕本刑為三年以上有期徒刑之罪或高等法院
    管轄第一審案件者外，於準備程序進行中，被告先就被訴事實為有罪之陳述時，
    審判長得告知被告簡式審判程序之旨，並聽取當事人、代理人、辯護人及輔佐人
    之意見後，裁定進行簡式審判程序，刑事訴訟法第二百七十三條之一第一項定有
    明文。查本件公訴人係以被告涉犯毒品危害防制條例第十條第二項之施用第二級
    毒品罪而提起公訴，其所犯非死刑、無期徒刑、最輕本刑為三年以上有期徒刑之
    罪，亦非高等法院管轄第一審案件，且被告於本院準備程序中就被訴事實為有罪
    之陳述，經本院合議庭裁定適用簡式審判程序，合先敘明。
二、訊據被告乙○○對於右揭事實坦承不諱，其歷次為警查獲後所採之尿液，經送詮
    昕科技股份有限公司檢驗結果，均呈安非他命類或甲基安非他命之陽性反應，有
    該公司所出具之編號00000000號、00000000號及000000
    00號濫用藥物尿液檢驗報告附於偵查卷及本院卷可稽，復有扣案之第二級毒品
    安非他命四包（含袋重共計九‧二七公克）、玻璃球試管吸食器七組、塑膠吸管
    藥鏟二支可資佐證，足徵被告之自白與事實相符。查被告曾於八十八年及九十年
    間施用毒品，分別經本院以八十八年度毒聲字第一三七號、九十年度毒聲字第五
    五八四號裁定送觀察、勒戒，均認無繼續施用毒品傾向，於八十八年一月二十二
    日及九十年十一月三十日觀察、勒戒執行完畢獲釋，並經臺灣臺中地方法院檢察
    署檢察官以八十八年度偵字第一六七八號、九十年度毒偵緝字第四六六號為不起
    訴處分確定，有臺灣高等法院被告全國前案紀錄表、臺灣臺中地方法院檢察署刑
    案資料查註紀錄表分別附於本院卷及偵查卷可稽。本件係被告於前開觀察、勒戒
    執行完畢釋放後，五年內再犯毒品危害防制條例第十條第一項之罪，依同條例第
    二十三條第二項之規定，應依法追訴。事證明確，被告犯行堪以認定。
三、查安非他命係屬毒品危害防制條例第二條第二項第二款所列之第二級毒品，不得
    非法施用，核被告非法施用安非他命，係犯毒品危害防制條例第十條第二項之施
    用第二級毒品安非他命罪。被告持有第二級毒品安非他命後，進而施用，其持有
    第二級毒品安非他命之低度行為，應為施用第二級毒品之高度行為所吸收，不另
    論其持有罪。被告先後多次施用第二級毒品之犯行，時間緊接，犯罪構成要件相
    同，顯係基於概括之犯意反覆為之，為連續犯，應依刑法第五十六條之規定以一
    罪論，並加重其刑。被告於九十三年五月十三日當日或回溯九十六小時內之某時
    非法施用安非他命部分（經臺灣臺中地方法院檢察署以九十三年度毒偵字第二○
    八八號移送併案審理），及其自九十三年五月二十一日至同年六月二日非法施用
    安非他命部分，雖未據提起公訴，惟經核與本件已起訴之部分均有連續犯之裁判
    上一罪關係，為起訴效力所及，自均應一併審理。爰審酌被告有施用毒品前科，
    仍無法戒絕毒癮，竟又再次施用第二級毒品安非他命，無視於毒品對於自身健康
    之戕害及國家對於杜絕毒品犯罪之禁令，惟審酌施用毒品係自戕行為，並未因此
    而危害他人，所生損害不大，犯罪手段尚屬平和，被告坦承施用第二級毒品安非
    他命多次之犯行，態度良好，施用毒品者均有相當程度之成癮性、心理依賴，其
    犯罪心態與一般刑事犯罪之本質並不相同，應側重適當之醫學治療、心理矯治為
    宜，及被告經診斷疑似腦部硬塊病變而有不定時頭痛眩暈噁心，有診斷證明書影
    本一份在卷可憑等一切情狀，量處如主文所示之刑。扣案之安非他命四包（含袋
    重共計九‧二七公克）係毒品危害防制條例第二條第二項第二款所定之第二級毒
    品，為違禁物，不問屬於犯人與否，應依同條例第十八條第一項前段之規定宣告
    沒收銷燬之。另扣案之玻璃球試管吸食器七組、塑膠吸管藥鏟二支，係屬被告所
    有供其施用第二級毒品安非他命所用之物，業據被告於本院審理時供承在卷，亦
    應依刑法第三十八條第一項第二款之規定，予以宣告沒收。
四、公訴意旨另以：被告基於施用第二級毒品安非他命之概括犯意，自九十二年六月
    三十日起至九十三年三月三十日止，在上開處所，以前揭方式，連續非法施用第
    二級毒品安非他命多次，因認被告此部分所為，亦涉犯毒品危害防制條例第十條
    第二項之施用第二級毒品罪嫌等語。按案件曾經判決確定者，應諭知免訴之判決
    ，刑事訴訟法第三百零二條第二款定有明文。此係因同一案件，既經法院為實體
    上之確定判決，該被告應否受刑事制裁，即因前次判決而確定，不能更為其他有
    罪或無罪之實體上裁判。此項原則，關於實質上一罪或裁判上一罪（如刑法第五
    十五條及第五十六條之犯罪），其一部事實已經判決確定者，對於構成一罪之其
    他部分，亦均應適用，此種情形，係因審判不可分之關係，在審理事實之法院，
    對於全部犯罪事實，按照刑事訴訟法第二百六十七條規定本應予以審判，故其確
    定判決之既判力，亦自應及於全部之犯罪事實，若在最後審理事實法院宣示判決
    後，始行發生之事實，既非該法院所得審判，即為該案判決之既判力所不能及，
    檢察官或自訴人如就此部發生之事實依法起訴，既不在曾經確定判決之範圍以內
    ，即係另一犯罪問題，受訴法院仍應分別為有罪或無罪之實體上裁判，最高法院
    六十年臺非字第七七號著有判例可資參考。經查，被告前曾於九十二年六月二日
    晚間八時三十分許往前回溯約一星期之某時，在前揭相同處所，以前揭方式，施
    用第二級毒品安非他命一次，經本院於九十三年三月三十日以九十二年度易字第
    二七三八號以其施用第二級毒品，判處有期徒刑六月，如易科罰金，得以三百元
    折算一日確定，有臺灣高等法院被告全國前案紀錄表、臺灣臺中地方法院檢察署
    刑案資料查註紀錄表、臺中地方法院檢察署九十二年毒偵字第一七六二號起訴書
    及本院前開判決書影本分別附於偵查卷（九十三年度毒偵字第一三四三號）及本
    院卷可稽。被告於本院審理時供承約每二日施用一次安非他命，且其於九十二年
    六月二日晚間八時三十分許往前回溯約一星期之某時之非法施用安非他命犯行，
    與本件被訴其自九十二年六月三十日起至九十三年三月三十日止之非法施用安非
    他命犯行，時間緊接，方法相同，顯係基於概括犯意反覆為之，應認係連續犯，
    屬於裁判上一罪。茲本院九十二年度易字第二七三八號判決既於九十三年三月三
    十日宣示並確定，則被告自九十二年六月三十日起至九十三年三月三十日上開判
    決宣示時止之施用安非他犯行，應為上開確定判決之既判力所及，依前開規定，
    此部分原應諭知免訴，惟公訴人認此部分與被告前開有罪部分有連續犯之裁判上
    一罪關係，爰不另為免訴之諭知，附此敘明。
據上論斷，應依刑事訴訟法第二百七十三條之一第一項、二百九十九條第一項前段，
毒品危害防制條例第十條第二項、第十八條第一項前段，刑法第十一條、第五十六條
、第三十八條第一項第二款，判決如主文。
本案經檢察官甲○○到庭執行職務。
中      華      民      國      九十三      年      七    月    三十    日
                                臺灣臺中地方法院刑事第十一庭
                                    法  官  黃  渙  文
右正本證明與原本無異。
如不服本判決，應於送達後十日內向本院提出上訴狀（須附繕本），上訴於臺灣高等
法院臺中分院。
                                    書記官
中      華      民      國      九十三      年      七    月    三十    日
附錄論罪科刑法條
毒品危害防制條例第十條第二項
施用第二級毒品者，處三年以下有期徒刑。
